【裁判字號】    99,簡上,152
【裁判日期】    990920
【裁判案由】    竊盜
【裁判全文】
臺灣高雄地方法院刑事判決             99年度簡上字第152號
上  訴  人
即  被  告  甲○○
上列被告因竊盜案件，不服本院高雄簡易庭98年度審簡字第6175
號中華民國99年2 月23日第一審刑事簡易判決（聲請簡易判決處
刑案號：臺灣高雄地方法院檢察署98年度偵字第30953 號），提
起上訴，本院管轄第二審之合議庭以簡式審判程序審理，判決如
下：
    主  文
上訴駁回。
    事實及理由
一、本件上訴人即被告甲○○（下稱被告）所犯刑法第320 條第
    1 項之竊盜罪，為死刑、無期徒刑、最輕本刑為3 年以上有
    期徒刑以外之罪。被告於本院審理中，已就被訴事實為有罪
    之陳述，經審判長告知簡式審判程序之旨，並聽取當事人之
    意見後，合議庭認宜進行簡式審判程序，爰依刑事訴訟法第
    273 條之1 第1 項之規定，裁定本件進行簡式審判程序。又
    本案經本院審理結果，認原判決認事用法，均無違誤，量刑
    亦屬妥適，應予維持，爰依同法第373 條之規定，引用第一
    審判決書所記載之事實、證據及理由（如附件）。
二、被告上訴意旨略以：被告坦承本件竊盜犯行，惟認原審量刑
    過重，為此提起上訴，請求從輕量刑等語。經查：被告本次
    在大賣場內竊取男性平口褲1 件，情節雖屬輕微，惟其前因
    偽造文書案件經判處有期徒刑5 月，於95年7 月11日易科罰
    金執行完畢後5 年內，復於98年10月13日故意再犯本件竊盜
    罪，已屬累犯，應依刑法第47條第1 項之規定加重其刑；且
    前曾多次犯竊盜罪，分別經臺灣臺北地方法院86年度易字第
    3465號、87年度易字第3796號、91年度訴字第1046號、本院
    95年度簡字第6718號、97年度審簡字第6448號判處罪刑確定
    ，甫於98年6 月11日易科罰金執行最後一案所處拘役120 日
    完畢，有臺灣高等法院被告前案紀錄表在卷可按，相距4 個
    月即再犯本件犯行，顯見各次竊盜前案所處之刑，仍不足使
    其心生警惕，本次自應予以較重之處罰；況被告所犯刑法第
    320 條第1 項竊盜罪，最重本刑為有期徒刑5 年，原審量處
    有期徒刑4 月，亦難認有何過重之處。
三、原判決以被告上開竊盜犯行，事證明確，論以刑法第320 條
    第1 項之竊盜罪，並敘明被告為累犯，依法應加重其刑，及
    審酌被告前有多次竊盜等前科，仍不知悔悟，再犯本件竊盜
    犯行，不宜寬貸，念其犯後坦承犯行，所竊之物價值非鉅，
    復經當場查獲而由被害人領回等情狀，量處有期徒刑4 月，
    諭知以1 千元折算1 日之易科罰金折算標準。本院核其認事
    用法，均無違誤，量刑亦屬妥適，應予維持。被告以原判決
    量刑過重為由，提起上訴，經核為無理由，應予駁回。
據上論斷，應依刑事訴訟法第455 條之1 第1 項、第3 項、第36
4 條、第273 條之1 第1 項、第368 條、第373 條，判決如主文
。
本案經檢察官鄭珮琪到庭執行職務。
中    華    民    國    99    年    9    月    20    日
                刑事第十六庭   審判長法  官  曾逸誠
                                     法  官  洪榮家
                                     法  官  林柏壽
以上正本係照原本作成。
本判決不得上訴。
中    華    民    國    99    年    9    月    21    日
                                     書記官  洪嘉慧

司法院資訊處製作；財團法人民間司法改革基金會備份。
